臺灣新北地方法院刑事判決
                                 111年度審交易字第1072號
公  訴  人  臺灣新北地方檢察署檢察官
被      告  謝日野


上列被告因過失傷害案件，經檢察官提起公訴（111年度調院偵
字第481號），被告就被訴事實為有罪陳述，本院改行簡式審判
程序審理，判決如下：
    主  文
謝日野犯過失傷害罪，處有期徒刑參月，如易科罰金，以新臺幣
壹仟元折算壹日。
    事實及理由
一、本件犯罪事實及證據，除犯罪事實欄一最末行補述「謝日野
    肇事後，於有偵查犯罪權限之機關、公務員或員警發覺前，
    向據報前來處理之警員坦承其為肇事者，並進而接受裁判」
    ；證據部分補充「被告於本院準備程序及審理時之自白、道
    路交通事故肇事人自首情形記錄表1份」外，其餘均引用如
    附件檢察官起訴書之記載。
二、論罪科刑：
　㈠核被告所為，係犯刑法第284條前段之過失傷害罪。
　㈡被告於案發後停留現場，於有偵查權限之機關及公務員發覺
    其犯罪前，向前往現場處理之員警表明其為肇事人自首並願
    接受裁判乙節，有道路交通事故肇事人自首情形記錄表1份
    附卷足憑（見111年度他字第982號卷第22頁），足認被告合
    於自首要件，應依刑法第62條前段之規定減輕其刑。
　㈢爰審酌被告駕駛車輛參與道路交通，本應小心謹慎以維護自
    身及他人之生命身體安全，竟於行經設有號誌管制路口闖越
    紅燈左轉，致生本件交通事故，駕駛態度實有輕忽，惟念其
    犯後已坦承犯行，非無悔意，兼衡其自陳高中畢業之教育程
    度，工作是市場攤販、月收入約新臺幣3、4萬元、需扶養母
    親之家庭經濟狀況，暨被告之過失情節及告訴人所受傷勢情
    形，再參酌雙方就賠償金額無法達成共識，致迄今未能和解
    或取得告訴人原諒等一切情狀，量處如主文所示之刑，並諭
    知易科罰金之折算標準。
據上論斷，刑事訴訟法第273條之1第1項、第299條第1項前段、
第310條之2、第454條第2項，刑法第284條前段、第62條前段、
第41條第1項前段，刑法施行法第1條之1，判決如主文。
本案經檢察官黃筵銘偵查起訴，檢察官高智美到庭執行職務。
中　　華　　民　　國　　111 　年　　11　　月　　11　　日
                  刑事第二十五庭  法  官  王綽光　
上列正本證明與原本無異。
如不服本判決，應於判決送達後20日內敘明上訴理由，向本院提
出上訴狀 (應附繕本) ，上訴於臺灣高等法院。其未敘述上訴理
由者，應於上訴期間屆滿後20日內向本院補提理由書「切勿逕送
上級法院」。
                                  書記官  張家瑋　
中　　華　　民　　國　　111 　年　　11　　月　　16　　日
附錄本案論罪科刑法條全文：
中華民國刑法第284條
因過失傷害人者，處1年以下有期徒刑、拘役或10萬元以下罰金
；致重傷者，處3年以下有期徒刑、拘役或30萬元以下罰金。
--------------------------------------------------------
【附件】
臺灣新北地方檢察署檢察官起訴書
                                  111年度調院偵字第481號
　　被　　　告　謝日野　男　54歲（民國00年0月0日生）
　　　　　　　　　　　　住新北市○○區○○路000巷00○0號
　　　　　　　　　　　　國民身分證統一編號：Z000000000號
上列被告因過失傷害案件，已經偵查終結，認應提起公訴，茲將
犯罪事實及證據並所犯法條分敘如下：
　　　　犯罪事實
一、謝日野於民國110年7月15日13時13分許，駕駛車牌號碼0000
    -00號自用小客車，由北往南沿新北市板橋區環河西路5段行
    駛（往土城方向），嗣行經上開路段與同區大觀路2段之交
    岔路口時，本應注意汽車行經設有號誌管制之路口，應依號
    誌指示行駛，並隨時採取必要之安全措施，以避免危險之發
    生，況依當時環境，並無不能注意之情事，竟疏未注意及此
    ，且闖越紅燈行駛，適陳勝賢騎乘車牌號碼000-000號普通
    重型機車，由東往西方向沿大觀路2段行駛通過前述路口，
    見狀閃避不及，其所騎乘上開普通重型機車右側車身，遂與
    上開自用小客車左前車頭發生碰撞，陳勝賢因此人車倒地，
    並受有右髖挫傷肌腱發炎、右小腿挫傷併腓骨線性骨折、右
    髖挫傷、右足踝挫傷、腓骨骨折、右恥骨下幹骨折、疑股骨
    近端隱藏性骨折、脛腓關節受傷、右恥骨上下幹骨折、髂薦
    關節受傷等傷勢。
二、案經陳勝賢告訴偵辦。
　　　　證據並所犯法條
一、證據清單：
編號       證據名稱 待證事實 1 被告謝日野之供述 坦承全部犯罪事實。 2 告訴人陳勝賢於偵查中之指訴 證明全部犯罪事實。 3 新北市政府警察局板橋分局板橋交通分隊道路交通事故現場草圖、新北市政府警察局板橋分局道路交通事故現場圖、道路交通事故調查報告表(一）、（二）、新北市政府警察局道路交通事故初步分析研判表各1份、現場及車損照片32張、監視器影像畫面光碟1片 證明全部犯罪事實。   4 新北市政府交通裁決處110年7月8日新北裁鑑字第1115415097號函附之新北市政府車輛行車事故鑑定會新北車鑑字第00000 00號鑑定意見書1份 被吿駕駛自用小客車，行經設有號誌管制之路口，未依號誌管制（闖紅燈）行駛，為肇事原因之事實。 5 亞東紀念醫院診斷證明書（乙種）1份、元復醫院乙種診斷書2份 證明告訴人因本件交通事故，受有犯罪事實欄所載傷害之事實。 
二、核被告所為，係犯刑法第284條前段之過失傷害罪嫌。
三、依刑事訴訟法第251條第1項提起公訴。
　　此　致
臺灣新北地方法院
中　　華　　民　　國　 111　　年　　7 　　月　　29  　日
　　　　　　　　　　　　　　　檢　察　官  黃 筵 銘